---
title: "Proyecto Final Genómica"
author: "Yaolix & Edox"
date: "25/5/2021"
output: html_document
---

```{r setup, include=FALSE}
knitr::opts_chunk$set(echo = TRUE)
```

#Este es nuestro proyecto final parte 1. 

Instalación de los paquetes. 
```{r cars}
BiocManager :: install ("affy")
BiocManager :: install ("mouse4302cdf")
BiocManager :: install ("pvclust")
BiocManager :: install ("vsn")
BiocManager :: install ("limma")
BiocManager :: install ("Biobase")

library("affy")
library("mouse4302cdf")
library("pvclust")
library("vsn")
library("Biobase")
library("limma") 
```

## Primero cargamos los archivos. 

```{r}
setwd("~/Bioinfo/PINCHE FD1-20210525T234124Z-001/PINCHE FD1/") #dirección 
getwd()
list.files()

pd <- read.table("pdata3.txt", header=TRUE, as.is=TRUE) #esta tabla se relizó en un archivo de texto. 
pd

```


#Converción a un archivo AffyData. 

```{r}
affyData <- ReadAffy(filenames=pd$filename)
class(affyData)

pData(affyData) <- pd
sampleNames(affyData) = pd$name
affyData

```

##Analisis de calidad.

```{r pressure, echo=FALSE}
boxplot(affyData, col=rainbow(6))
```

##Correlación de nuestras muestras.
```{r pressure, echo=FALSE}
heatmap(cor(exprs(affyData)), symm=T)
```

##Dendograma 
```{r pressure, echo=FALSE}
corClust = pvclust(exprs(affyData), nboot=1, method.dist="correlation")
plot(corClust)

```

#Analisis de componentes
```{r pressure, echo=FALSE}
pca <- princomp(exprs(affyData))
plot(pca$loadings, main="Principal Component Analysis", col=rainbow(6),  pch=9, cex=2)
text(pca$loadings, colnames(exprs(affyData)), pos=3, cex=0.6)
```

##Normalización 
```{r pressure, echo=FALSE}
norman <- rma(affyData)
normalize.AffyBatch.methods()
```

##Boxplot de la expresión normalizada. 
```{r pressure, echo=FALSE}
boxplot(data.frame(exprs(norman)), col=rainbow(6))
corClustAfter <- pvclust(exprs(norman), nboot=1, method.dist="correlation")
plot(corClustAfter, main="EL NORMALIZADO")

meanSdPlot(exprs(norman))

boxplot(data.frame(exprs(norman)), col="grey")
```

##Guardar la expresión normalizada
```{r pressure, echo=FALSE}
write.exprs(norman, file="expr_normalizadaomg3.txt")
save(norman,file="norman.Rdata")
```

```{r pressure, echo=FALSE}
try <- read.table("expr_normalizadaomg3.txt", header=TRUE, row.names=1)
head(try)
```

##Cálculo de la expresión diferencial
```{r pressure, echo=FALSE}
types <- factor(c("Fh","Fh","Fh", "Fh", "Fh", "C", "C","C","C", "C"))
types


design <- model.matrix(~ 0+types)
colnames(design) <- levels(types)
design

contMatrix <- makeContrasts(Fh-C, levels=design)
contMatrix
```

#Ajuste a un modelo lineal y volcano plot. 
```{r pressure, echo=FALSE}
fit  <- lmFit(try,design) #ajustar modelos lineales a nuestros datos de expresión
fit2 <- contrasts.fit(fit,contMatrix) #coeficinetes estimados
fit2 <- eBayes(fit2) #les das como un estimado que nos dira si son significativamente diferent

topTable(fit2, number=20, sort.by="p")

volcanoplot(fit2, highlight=10)
```

#Parte 2. Fácil ehhhh
```{r pressure, echo=FALSE}
library(igraph)
pla <- read.csv("C:/Users/edo_d//Downloads/a - a (3).csv")
```

```{r pressure, echo=FALSE}
rownames(pla)<-pla[,1]
pla<-pla[,-1]
pla<-t(as.matrix(pla))
pla
```

```{r pressure, echo=FALSE}
aa<-cor(pla[,-1], method="pearson") #calcular coeficiente de correclación
bb <- cor(pla[,-1], method="kendall")
cc <- cor(pla[,-1], method="spearman")
```

```{r pressure, echo=FALSE}
red1<-graph_from_adjacency_matrix(aa, mode="undirected", weighted=T)
plot(red1)
red2<-graph_from_adjacency_matrix(bb, mode="undirected", weighted=T)
plot(red2)
netw<-graph_from_adjacency_matrix(cc, mode="undirected", weighted=T)
plot(netw)
```

```{r pressure, echo=FALSE}
diag(aa) <- 0
umbral <- 0.1
ad <- ifelse(aa > umbral, 0,1)
View(ad)
```

```{r pressure, echo=FALSE}
red3<-graph_from_adjacency_matrix(ad, mode="undirected")
red3

clust1<- label.propagation.community(red3)
clust1
plot (clust1,red3)

clust2<- cluster_edge_betweenness(red3)
clust2
plot(clust2,red3)

clust3<-cluster_walktrap(red3)
clust3
plot(clust3,red3)

clust4<- leading.eigenvector.community(red3) #este es el bueno. 
clust4
plot(clust4,red3)
```

















































